【裁判字號】    99,監,193
【裁判日期】    990820
【裁判案由】    處分受監護宣告之人不動產
【裁判全文】
臺灣臺北地方法院民事裁定               99年度監字第193號
聲  請  人  甲○○
上列聲請人聲請處分受監護宣告人不動產事件，本院裁定如下：
    主      文
聲請駁回。
聲請程序費用新臺幣壹仟元由聲請人負擔。
    理      由
一、本件聲請意旨略以：聲請人為受監護宣告人劉范玉枝之配偶
    兼監護人，受監護宣告人現安置於照護機構，每月花費新臺
    幣五萬餘元，其名下如附表所示不動產（下稱系爭房地）現
    由聲請人及聲請人兒子居住，因需要整修，聲請人希望過戶
    至聲請人或聲請人兒子名下，以便辦理銀行貸款整修房屋，
    為此依民法第一千一百零一條第二項規定聲請准許聲請人處
    分系爭房地等語。
二、按監護人對於受監護人之財產，非為受監護人之利益，不得
    使用、代為或同意處分；監護人代理受監護人購置或處分不
    動產，非經法院許可，不生效力。民法第一千一百十三條第
    準用第一千一百零一條第一項、第二項第一款定有明文。
三、經查，依聲請人主張之事實，受監護宣告人並非居住於系爭
    房地，而依職權調閱本院九十八年度禁字第三二四號民事卷
    宗，卷內訪視報告顯示聲請人有四名子女皆為工作人口，可
    負擔受監護宣告人之安置費用，足見本件聲請人欲將系爭不
    動產過戶至其名下或聲請人兒子名下，以便貸款整修房屋，
    係為聲請人及兒子自身之利益，並非為受監護宣告人之利益
    ，聲請人與兒子已無償使用系爭房地，理應自行承擔整修費
    用。從而，聲請人依民法第一千一百零一條第二項規定，聲
    請本院准其處分系爭房地，核與首揭規定不符，無從准許，
    應予駁回。
四、依非訟事件法第二十一條第一項前段，裁定如主文。
中    華    民    國    99    年    8     月    20    日
                      家事法庭法  官  文衍正
以上正本係照原本作成
如對本裁定抗告，須於裁定送達後10日之不變期間內，向本院提
出抗告狀，並繳納抗告費新臺幣1,000 元
中    華    民    國    99    年    8     月    20    日
                              書記官  陳俐妙
附表：
坐落臺北市○○區○○段三小段二九八地號土地（面積五○三一
八平方公尺，地目：建）之應有部分九○八二七分之三九，以及
其上臺北市○○區○○段三小段三七一二建號建物（門牌號碼：
臺北市○○○路○段三一一巷五五號九樓，國民住宅，鋼筋混凝
土造，層數：十九層，層次：九層，層次面積：七十七點三八平
方公尺，附屬建物陽台面積八點二七平方公尺，花台面積一點八
○平方公尺與共有部分）之權利範圍全部，以及臺北市○○區○
○段三小段四四五九建號建物（門牌號碼：臺北市○○○路○段
二六五巷二五弄三、五、七、四號等，鋼筋混凝土造，層數：十
九層，層次：地下層，層次面積：一四八○九點八三平方公尺）
之應有部分二○三七六分之八。

司法院資訊處製作；財團法人民間司法改革基金會備份。
